臺灣高雄地方法院民事裁定
111年度鳳事聲字第3號
異  議  人  陳清賢  


相  對  人  程立興  


上列當事人間聲請支付命令事件，異議人對本院司法事務官於民
國111年1 月22日所為110 年度司促字第23070 號裁定提出異議
，本院裁定如下：
    主  文
異議駁回。 
    理  由
一、按當事人對於司法事務官處理事件所為之終局處分，得於處
    分送達後10日之不變期間內，以書狀向司法事務官提出異議
    。但支付命令經異議者，除有第518條所定或其他不合法之
    情形，由司法事務官駁回外，仍適用第519條規定。司法事
    務官認前項異議有理由時，應另為適當之處分；認異議為無
    理由者，應送請法院裁定之。法院認第1 項之異議為有理由
    時，應為適當之裁定；認異議為無理由者，應以裁定駁回之
    ，民事訴訟法第240 條之4 第1 項、第2 項、第3 項分別定
    有明文。查本院司法事務官民國111 年1 月22日110 年度司
    促字第23070 號民事裁定（下稱系爭裁定），於 111年1 月
    28日送達於異議人，有送達證書附卷可稽（見本院111年度
    鳳事聲字第3號卷第19頁）。異議人於法定10日不變期間並
    加計在途期間內之111年2月9日提出異議，而司法事務官認
    其異議無理由，移送本院裁定，核無不合，先予敘明。
二、異議意旨略以：本件實際債權金額為新臺幣（下同）30萬元
    ，異議人乃外籍人士，對於臺灣無社會經驗，於輕率、急迫
    下，陷入放款人引導並簽立本票借款，因龐大利息壓榨無力
    繼續償還，而放款人請求之利息已逾合法年利率，疑涉及重
    利罪，請鑒核本案債權等語。
三、按債務人對於支付命令之全部或一部，得於送達後20日之不
    變期間內，不附理由向發命令之法院提出異議；債務人於支
    付命令送達後，逾20日之不變期間，始提出異議者，法院應
    以裁定駁回之，民事訴訟法第516 條第1 項及第518 條分別
    定有明文。經查，本院110 年度司促字第23070 號支付命令
   （下稱系爭支付命令）係於110 年10月20 日寄存送達至異議
　  人之戶籍地即高雄市○○區○○○路000巷00 號，並於110 年10
    月30日生效，此有送達證書附卷可稽（見本院110 年度司促
    字第23070號卷第21頁），依前揭規定，異議人對系爭支付
    命令聲明異議之不變期間為自送達生效翌日起20日內，加計
    在途期間4日後，應至110年11月23日屆滿。惟異議人遲至11
    1 年1 月13日始就系爭支付命令提出異議，有本院收文戳在
    卷可按（見本院110 年度司促字第23070號卷第25頁），顯
    已逾上開期限，故系爭裁定以其異議已逾期而駁回其異議，
    於法並無不合。至於異議人主張本件實際債權金額為30萬元
    云云，核屬實體法上之爭執，非系爭支付命令異議程序所得
    審究。從而，系爭裁定駁回異議人之異議，核無違誤，異議
    人猶執前詞對系爭裁定聲明異議，為無理由，應予駁回。
四、依民事訴訟法第240條之4第3項後段，裁定如主文。
中　　華　　民　　國　　111 　年　　3 　　月　15 　　日
          　　　　鳳山簡易庭  法  官  謝琬萍
上開正本係照原本作成。　　　　　　　　　
如不服本裁定應於送達後10日內向本院提出抗告狀，並繳納抗告
費新臺幣1,000元。 　
中　　華　　民　　國　　111 　年　　3 　　月　　16　　日
                               書記官 林麗文